【裁判字號】    89,易,1145
【裁判日期】    890511
【裁判案由】    毒品危害防制條例
【裁判全文】
臺灣臺南地方法院刑事判決                        八十九年度易字第一一四五號
    公  訴  人  台灣台南地方法院檢察署檢察官
    被      告  甲○○
右列被告因毒品危害防制條例案件，經檢察官提起公訴（八十九年度營毒偵字第二六
號），本院判決如左：
    主  文
甲○○施用第二級毒品，累犯，處有期徒刑拾月。
    事  實
一、甲○○於民國八十六年間因違反麻醉藥品管理條例案，經台灣嘉義地方法院判處
    有期徒刑四月，甫於八十六年十二月二十二日易科罰金執行完畢，仍不知悔改，
    又因施用第二級毒品案件，經本院依職權送觀察、勒戒後，認無繼續施用毒品傾
    向，於八十七年七月三十一日以八十七年度易字第一四七八號判處免刑在案；仍
    於八十八年間再度施用第二級毒品，依本院八十八年度毒聲字第五六七號裁定送
    觀察、勒戒後，認無繼續施用毒品之傾向，復經台灣台南地方法院檢察署檢察官
    於八十八年七月二十三日以八十七年度偵字第一三七二七號為不起訴處分確定。
    詎甲○○再於八十八年十二月十八日或前三、四日內之某時，在某不詳地點施用
    第二級毒品安非他命，嗣為警於八十八年十二月十八日，在其台南縣後壁鄉菁豐
    村前菁寮五七號住處查獲。
二、案經台南縣警察局白河分局報請台灣台南地方法院檢察署檢察官偵查起訴。
    理  由
一、訊據被告甲○○矢口否認有施用毒品安非他命犯行，辯稱：伊有服用別人從泰國
    買回來的減肥藥云云。經查，被告施用毒品犯行，有台南縣衛生局出具之尿液檢
    驗成績書乙紙附卷可稽，而被告所辯服用減肥藥中含有安非他命成份乙節，則未
    能舉證以實其說，況該減肥藥既未經被告送檢驗過，何以被告知道其中含有安非
    他命成份？若被告明知其中含有安非他命成份，卻仍服用該種藥物，顯見被告乃
    有意以該含安非他命減肥藥抵癮，自亦難解免其罪責。被告所辯無非畏罪卸責之
    詞，不足採信。又被告先後二次因施用毒品案件，分別經本院為免刑判決及檢察
    官為不起處分，復有本院八十七年度易字第一四七八號判決書、台灣台南地方法
    院檢察署八十七年度偵字第一三七二七號不起訴處分書各乙件存卷可稽。本件事
    證已臻明確，被告犯行堪以認定，應依法論科。
二、按安非他命係屬第二級毒品，毒品危害防制條例第二條第一項第二款定有明文。
    被告先後二次執行觀察、勒戒後，認無繼續施用毒品之傾向，而分別為免刑及不
    起訴處分確定，仍不知悔改，復第三次施用安非他命，核其所為，係犯毒品危害
    防制條例第十條第二項之罪。被告持有第二級毒品安非他命之低度行為已為進而
    施用之高度行為所吸收，不另論擬。又被告於八十六年間因違反麻醉藥品管理條
    例案，經台灣嘉義地方法院判處有期徒刑四月，甫於八十六年十二月二十二日易
    科罰金執行完畢，有台灣台南地方法院檢察署刑案資料查註紀錄表、台灣高等法
    院被告全國前案紀錄表各乙紙可憑，五年內再犯本件有期徒刑以上刑之罪，為累
    犯，應加重其刑。爰審酌被告之品行、犯罪之動機、目的、手段、所生危害及一
    再施用毒品，犯罪又飾詞否認尚無悔意等一切情狀，量處如主文所示之刑，以資
    懲儆。
三、據上論結，應依刑事訴訟法第二百九十九條第一項前段，毒品危害防制條例第十
    條第二項、第二十條第三項前段，刑法第十一條前段、第四十七條，判決如主文
    。
本案經檢察官吳岳輝到庭執行職務
中    華    民    國      八十九      年      五      月      十一      日
                                  臺灣臺南地方法院刑事第一庭
                                      法  官  彭  喜  有
右正本證明與原本無異。
如不服本判決，應於判決送達後十日內，向本院提出上訴狀。
                                      書記官  楊  育  民
中    華    民    國      八十九      年      五      月      十一      日
附錄本案論罪科刑法條全文
毒品危害防制條例第十條第二項：
  施用第二級毒品者，處三年以下有期徒刑。


司法院資訊處製作；財團法人民間司法改革基金會備份。
